【裁判字號】    97,台抗,759
【裁判日期】    971106
【裁判案由】    傷害致人於死
【裁判全文】
最高法院刑事裁定              九十七年度台抗字第七五九號
抗  告  人  甲○○
                    號1樓
上列抗告人因傷害致人於死案件，不服台灣高等法院中華民國九
十七年九月二十四日駁回上訴之裁定（九十七年度上更(一)字第一
五一號），提起抗告，本院裁定如下：
    主  文
抗告駁回。
    理  由
本件原裁定以：上訴期間為十日，自送達判決後起算；又原審法
院認為上訴不合法律上之程式或法律上不應准許或其上訴權已經
喪失者，應以裁定駁回之，刑事訴訟法第三百四十九條前段、第
三百八十四條前段分別定有明文。本件抗告人甲○○因傷害致人
於死案件（檢察官依殺人罪嫌起訴，經原審變更檢察官所引應適
用之法條，改依傷害致人於死論處罪刑），經原審法院判決後（
量處有期徒刑八年），於民國九十七年八月二十九日由郵務機構
人員，向抗告人之住所地為送達，因不獲會晤抗告人，將該判決
正本付與有辨別事理能力之同居人簡林紘玉（抗告人之母）收受
，以為補充送達，有送達證書在卷可稽。抗告人住於台北縣樹林
市，其上訴期間經扣除在途期間二日，截至九十七年九月十日業
已屆滿，其延至九十七年九月十二日始行提起上訴，已逾法定上
訴期間，其上訴自非合法，爰依刑事訴訟法第三百八十四條前段
規定，裁定駁回抗告人之上訴，經核並無不合。抗告意旨略以：
抗告人之選任辯護人於九十七年九月一日始收受原判決，且抗告
人居住於台北縣樹林市，有在途期間二日，因而於九十七年九月
十二日向原審法院聲明上訴，無違背法律上之程式云云。惟查：
刑事訴訟法第三百四十九條前段規定，上訴期間為十日，自送達
判決後起算，所謂「自送達判決後起算」，該期間之起算點，以
應受送達人，且有權上訴者收受判決為準，例如檢察官、自訴人
及被告是。至於原審之辯護人，依同法第三百四十六條前段規定
，雖得為被告之利益而上訴，但其上訴期間，仍應以被告收受判
決書之日期為準。本件經原審法院判決後，於九十七年八月二十
九日將判決正本合法送達於抗告人，已發生送達之效力。其上訴
期間，應自送達判決之翌日即九十七年八月三十日起算（九十七
年八月二十九日為始日，不算入），而抗告人住於台北縣樹林市
，加計在途期間二日，截至九十七年九月十日業已屆滿，其期間
之末日又非星期日、紀念日或其他休息日，抗告人延至九十七年
九月十二日始行提起上訴，已逾法定上訴期間，其上訴自非合法
，且無從補正，原審以裁定駁回上訴，核無不合。抗告意旨徒憑
己見，認為上訴期間，應自選任辯護人收受判決正本後起算，再
加計在途期間，其上訴尚未逾期，據以指摘原裁定違法，為無理
由，應予駁回。
據上論結，應依刑事訴訟法第四百十二條，裁定如主文。
中    華    民    國  九十七  年   十一   月    六    日
                      最高法院刑事第七庭
                          審判長法官  謝  俊  雄
                                法官  陳  世  雄
                                法官  魏  新  和
                                法官  吳  信  銘
                                法官  徐  文  亮
      本件正本證明與原本無異
                                      書  記  官
中    華    民    國  九十七  年   十一   月    十    日
                                                Ａ


司法院資訊處製作；財團法人民間司法改革基金會備份。
